# 单项应收账款预期信用损失计提

提问人：一云 时间：2023-04-05 16:01:50
陈老师：
如果某个金额较大的、单项计提信用减值损失的应收账款， 客户认为期后能全额收回，预期不会产生坏账损失， 所以不计提预期信用减值损失。 这对吗？
一云

回答人：chenyiwei
因为是单项计提，所以如有足够证据表明债务人信用风险极低，则也可能对其不计提准备。建议尽可能取得期后实际收回款项的证据作为支持。